【裁判字號】    91,訴,2865
【裁判日期】    920519
【裁判案由】    毒品危害防制條例
【裁判全文】
臺灣臺中地方法院刑事判決                        九十一年度訴字第二八六五號
    公  訴  人  臺灣臺中地方法院檢察署檢察官
    被      告  甲○○
右列被告因違反毒品危害防制條例案件，經檢察官提起公訴（九十一年度毒偵字第三
三二一號）及移
    主  文
甲○○連續施用第一級毒品，累犯，處有期徒刑拾月。扣案第一級毒品海洛因貳包（
合計淨重：零點參壹公克）、含有海洛因殘渣之注射針筒貳支、含有海洛因殘渣之夾
鏈袋肆只均沒收銷燬之，注射針筒貳支、杓子壹支均沒收；又連續施用第二級毒品，
累犯，處有期徒刑伍月，扣案第二級毒品安非他命壹包（毛重：零點參公克）、含有
安非他命殘渣之玻璃吸食器壹組均沒收銷燬之，玻璃吸食器壹組沒收。應執行有期徒
刑壹年貳月，扣案第一級毒品海洛因貳包（合計淨重：零點參壹公克）、含有海洛因
殘渣之注射針筒貳支、含有海洛因殘渣之夾鏈袋肆只、第二級毒品安非他命壹包（毛
重：零點參公克）、含有安非他命殘渣之玻璃吸食器壹組均沒收銷燬之，注射針筒貳
支、杓子壹支、玻璃吸食器壹組均沒收。
    事  實
一、甲○○前因竊盜案件，經本院判處有期徒刑一年確定，於民國九十年八月十八日
    縮短刑期執行完畢。又因施用毒品案件，經觀察、勒戒結果，認有繼續施用毒品
    之傾向，經本院以八十九年度毒聲字第二○五七號裁定令入戒治處所施以強制戒
    治，於停止戒治交付保護管束期滿後，由臺灣臺中地方法院檢察署檢察官於九十
    年四月十八日，以九十年度戒毒偵字第一九六號為不起訴處分確定。詎仍不知戒
    絕，竟基於概括犯意，自九十一年十月中旬某日起至九十二年四月二十三日止，
    在臺中市○○路二二九巷三號一樓之六住處，以針筒注射身體及摻入香菸內吸食
    之方式，連續施用第一級毒品海洛因多次，施用頻率約每二至三日施用一次。另
    於九十一年十月初某日起至九十二年二月中旬某日止，在上址以置於玻璃吸食器
    內點燃吸食之方式，連續施用第二級毒品安非他命多次，施用頻率約每二個月施
    用一次。嗣先於九十一年十月二十二日凌晨一時三十分許，在臺中市○區○○路
    二二九巷口為警查獲，並扣得海洛因二包（合計淨重：零點三一公克）、安非他
    命一包（毛重：零點三公克）及甲○○所有供施用海洛因所用之注射針筒二支、
    杓子一支及其所有供施用安非他命所用之玻璃吸食器一組；再於九十二年四月二
    十三日上午十時許，在上址為警查獲，並扣得含有海洛因殘渣之注射針筒二支、
    夾鏈袋四只及含有安非他命殘渣之玻璃吸食器一組。
二、案經臺中市警察局移送臺灣臺中地方法院檢察署檢察官偵查起訴及彰化縣警察局
    彰化分局報告該署檢察官移送併案。
    理  由
一、右揭犯罪事實，業據被告甲○○於本院審理時坦承不諱（見本院卷第六五、六六
    頁），且被告於九十一年十月二十日為警查獲後，經警採尿送驗結果，呈海洛因
    代謝物嗎啡及甲基安非他命陽性反應，有臺中市衛生局煙毒尿液檢驗成績書在卷
    可稽（見三三二一號偵卷第四三頁）。而扣案疑似海洛因之白粉二包（合計淨重
    ：零點三一公克），經送鑑定結果，確實均含有海洛因成分，亦有法務部調查局
    九十一年十一月二十五日調科壹字第一二○○一二二九九號鑑定通知書在卷可憑
    （見三三二一號偵卷第四四頁）。此外，復有含有海洛因殘渣之注射針筒二支、
    含有海洛因殘渣之夾鏈袋四只、安非他命一包（毛重：零點三公克）、含有安非
    他命殘渣之玻璃吸食器一組及注射針筒二支、杓子一支、玻璃吸食器一組扣案可
    資佐證，足見被告自白與事實相符。本件事證明確，被告犯行堪以認定。至被告
    於九十一年四月二十三日為警查獲後，經警採尿送驗結果，雖未呈海洛因代謝物
    嗎啡陽性反應，有彰化縣衛生局煙毒尿液檢驗成績書附卷可參，然此或因被告最
    後施用海洛因之時間與為警查獲時間相距甚短，海洛因尚未及代謝反應於被告尿
    液中，抑或因被告施用海洛因之數量甚微致無法檢驗，尚難執此逕認被告此部分
    自白與事實不符而不予採信，併予敘明。
二、被告前因施用毒品案件，經觀察、勒戒結果，認有繼續施用毒品之傾向，經本院
    以八十九年度毒聲字第二○五七號裁定令入戒治處所施以強制戒治，於停止戒治
    交付保護管束期滿後，由臺灣臺中地方法院檢察署檢察官於九十年四月十八日，
    以九十年度戒毒偵字第一九六號為不起訴處分確定，有上開刑事裁定及不起訴處
    分書在卷可考（見三三二一號偵卷第四五頁）。其於前案不起訴處分確定後五年
    內再行施用毒品，依法應予論科。
三、核被告所為，係犯毒品危害防制條例第十條第一項、第二項之施用第一級、第二
    級毒品罪。其因施用而持有海洛因、安非他命之低度行為，為施用之高度行為所
    吸收，不另論罪。被告先後多次施用海洛因、安非他命犯行，時間緊接，犯罪構
    成要件相同，顯係基於概括犯意為之，均應依連續犯之規定論以一罪，並各加重
    其刑。公訴人雖僅就被告於九十一年十月二十二日凌晨四時三十分許回溯四、五
    日內施用海洛因、安非他命之犯罪事實提起公訴，惟被告其餘施用海洛因、安非
    他命犯行與業據起訴經判決有罪之施用第一級毒品、施用第二級毒品部分分別有
    連續犯之裁判上之一罪關係，為起訴效力所及，且經檢察官移送併案，本院自得
    予以審理。被告所犯右揭二罪，犯意各別，行為互殊，應予分論併罰。被告前因
    竊盜案件，經本院判處有期徒刑一年確定，於九十年八月十八日縮短刑期執行完
    畢，有臺灣高等法院被告全國前案紀錄表在卷可憑（見本院卷第一八頁），其於
    有期徒刑執行完畢五年內再犯本件有期徒刑以上之數罪，為累犯，應依法各加重
    其刑。公訴意旨漏未論述被告係累犯，應予補充。爰審酌被告施用毒品除戕害自
    身健康外，併對社會秩序產生不良影響，偵查中甚一度否認犯行，惟所施用之期
    間非長，且嗣後於本院審理時已坦認罪行，足見尚知悔悟等一切情狀，分別量處
    如主文所示之刑。扣案海洛因二包（合計淨重：零點三一公克）、安非他命一包
    （毛重：零點三公克），屬本案查獲之毒品，不問屬於犯人與否，均應依毒品危
    害防制條例第十八條第一項前段規定，宣告沒收銷燬之。又扣案含有海洛因殘渣
    之注射針筒二支、含有海洛因殘渣之夾鏈袋四只、含有安非他命殘渣之玻璃吸食
    器一組，因與海洛因、安非他命無法析離，應視同毒品而併宣告沒收銷燬之。另
    扣案注射針筒二支、杓子一支，為被告所有供施用海洛因所用之物，而玻璃吸食
    器一組，則為被告所有供施用安非命所用之物，業據被告供明在卷（見本院卷第
    六五、六六頁），爰依刑法第三十八條第一項第二款規定，宣告沒收。
據上論斷，應依刑事訴訟法第二百九十九條第一項前段，毒品危害防制條例第十條第
一項、第二項、第十八條第一項前段、第二十三條第二項前段，刑法第十一條前段、
第五十六條、第四十七條、第五十一條第五款、第三十八條第一項第二款，判決如主
文。
本案經檢察官林俞妙到庭執行職務。
中      華      民      國      九十二    年      五      月    十九    日
                                臺灣臺中地方法院刑事第四庭
                                    審判長法  官  張  靜  琪
                                          法  官  楊  真  明
                                          法  官  羅  智  文
右正本證明與原本無異。
如不服本判決，應於判決送達後十日內向本院提出上訴狀，上訴於臺灣高等法院臺中
分院( 須附繕本 )。
                                          書記官
中      華      民      國      九十二    年      五      月    二十二  日
附錄論罪科刑法條
毒品危害防制條例第十條
施用第一級毒品者，處六月以上五年以下有期徒刑。
施用第二級毒品者，處三年以下有期徒刑。


司法院資訊處製作；財團法人民間司法改革基金會備份。
